【裁判字號】    92,苗簡,430
【裁判日期】    921110
【裁判案由】    債務人異議之訴
【裁判全文】
臺灣苗栗地方法院民事簡易判決                  九十二年度苗簡字第四三０號
    原      告  丙○○
    訴訟代理人  彭巧君律師
    複代理人    傅雁玲
    被      告  慶豐商業銀行股份有限公司
    法定代理人  丁○○
    訴訟代理人  乙○○
                甲○○
當事人間請求債務人異議之訴事件，本院判決如下：
    主    文
原告之訴駁回。
訴訟費用由原告負擔。
    事實及理由
甲、兩造之聲明及陳述要旨
壹、原告方面：
一、聲明：鈞院九十二年度執字第四三五五號原告對被告清償借款強制執行事件所為
    之強制執行程序應予撤銷。
二、陳述︰被告以臺灣新竹地方法院七十一年度訴字第四六四號確定判決為執行名義
    ，以鈞院九十二年度執字第四三五五號強制執行原告所有之財產，惟查原告已清
    償完畢，被告超額執行，故依強制執行法第十四條提起本件債務人異議之訴，請
    求撤銷上開強制執行程序。
三、證據︰提出債權憑證、債權計算書各一件為證。
貳、被告方面︰
一、聲明︰駁回原告之訴。
二、陳述︰被告並未超額執行，原告之債務尚未清償完畢。
三、證據︰提出公司執照、營業執照、分配表、債權計算書為證。
乙、得心證之理由
一、按「強制執行是否超越執行名義所表示之範圍，乃對執行人員實施強制執行之事
    項，衹能由當事人或利害關係人依強制執行法第十二條之規定聲請或聲明異議，
    不得提起執行異議之訴」，最高法院著有四十年臺上字第七五二號判例可資參照
    。
二、經查︰原告主張上開執行名義債權憑證所稱「中央銀行放款利率」現已不存在，
    故上開強制執行應以年息百分之五計算利息，從而被告業已完全受清償等語；被
    告則抗辯︰上開強制執行應以年息百分之十六點八計算利息，故被告尚未受全部
    清償等語（見本院九十二年十月二十八日言詞辯論筆錄及卷附兩造所提出之計算
    書），揆諸前揭判例，兩造係對上開強制執行程序是否超越執行名義所表示之範
    圍，有所爭執，衹能由原告或利害關係人依強制執行法第十二條之規定聲請或聲
    明異議，不得提起執行異議之訴，是依本件原告所訴之事實，在法律上顯無理由
    ，爰不經最後言詞辯論，依民事訴訟法第四百三十六條第二項準用同法二百四十
    九條第二項之規定，逕以判決駁回本件原告之訴。
三、結論：原告之訴為無理由，依民事訴訟法第四百三十六條第二項、第二百四十九
    條第二項、第七十八條，判決如主文。
中      華      民      國    九十二    年     十一     月      十      日
                                      臺灣苗栗地方法院苗栗簡易庭
                                              法  官 伍偉華
右正本證明與原本無異。
如對本判決上訴，請於判決送達後二十日內向本院提出上訴狀。
                                          法院書記官 鄭永媚
中      華      民      國    九十二     年    十一     月      十      日


司法院資訊處製作；財團法人民間司法改革基金會備份。
